【裁判字號】    98,豐交簡上,122
【裁判日期】    980331
【裁判案由】    公共危險
【裁判全文】
臺灣臺中地方法院刑事判決         98年度豐交簡上字第122號
上  訴  人  甲○○
即  被  告
上列上訴人即被告因公共危險案件，不服本院豐原簡易庭九十七
年度豐交簡字第九三四號中華民國九十七年十二月十二日第一審
簡易判決（聲請簡易判決處刑案號：臺灣臺中地方法院檢察署九
十七年度偵字第二二三四三號），提起上訴，本院判決如下：
    主    文
上訴駁回。
    犯罪事實及理由
一、本案經本院審理結果，認第一審簡易判決認事、用法及量刑
    均無不當，應予維持，並引用臺灣臺中地方法院檢察署檢察
    官聲請簡易判決處刑書及本院第一審簡易判決書記載之犯罪
    事實、證據及理由（如附件）。
二、上訴意旨略以：本件原審量刑過重，請予以從輕量刑等語。
    惟按，關於刑之量定，係實體法上賦予法院得為自由裁量之
    事項，苟已斟酌刑法第五十七條各款所列情狀，而未逾越法
    定刑度，或濫用其權限，即不得任意指摘為違法（最高法院
    七十二年度臺上字第六六九六號、七十五年度臺上字第七○
    三三號等判例要旨及九十五年度臺上字第七三一五號、九十
    五年度臺上字第七三六四號等判決要旨供參）；又在同一犯
    罪事實與情節，如別無其他加重或減輕之原因，下級審法院
    量定之刑，亦無過重或失輕之不當情形，則上級審法院對下
    級審法院之職權行使，原則上應予尊重（最高法院八十五年
    度臺上字第二四四六號判決意旨供參）。查本件被告所犯之
    刑法第一百八十五條之三之公共危險罪，其法定本刑為「一
    年以下有期徒刑、拘役或科或併科十五萬元以下罰金」，而
    原審依據被告前甫因另案公共危險案件執行有期徒刑完畢，
    為累犯，應依刑法第四十七條第一項之規定加重其刑，復考
    量被告呼氣中酒精濃度高達每公升○．七四毫克，逾法定不
    得駕駛動力交通工具之標準值甚遠，顯已危及自身暨其他道
    路使用人之人身安全，故原審依據被告已有二次酒後駕車之
    前案紀錄（見卷附之臺灣高等法院被告前案紀錄表）、所犯
    本案之具體情節及個別情況，依其職權行使，於法定刑度內
    量處被告有期徒刑五月，並諭知以新臺幣一千元折算一日之
    易科罰金折算標準，要無任何罪刑顯不相當之處，實難謂原
    審有何違法失當可言。從而，本件原審審酌被告各種情狀，
    所諭知判處之刑度，尚稱妥適，上訴人以原審量刑過重為由
    而提起上訴，請求本院予以撤銷改判，為無理由。
三、據上論斷，應依刑事訴訟法第四百五十五條之一第一項、第
    三項、第三百七十三條、第三百六十八條，判決如主文。
本案經檢察官乙○○到庭執行職務。
中    華    民    國    98    年    3     月    31    日
                  刑事第六庭  審判長法  官  施慶鴻
                                    法  官  莊深淵
                                    法  官  莊秋燕
以上正本證明與原本無異。
不得上訴。
                                    書記官  楊賀傑
中    華    民    國    98    年    3     月    31    日
附錄論罪科刑法條：
中華民國刑法第一百八十五條之三
服用毒品、麻醉藥品、酒類或其他相類之物，不能安全駕駛動力
交通工具而駕駛者，處一年以下有期徒刑、拘役或科或併科十五
萬元以下罰金。


司法院資訊處製作；財團法人民間司法改革基金會備份。
